【裁判字號】    98,裁,1302
【裁判日期】    980527
【裁判案由】    所得稅法
【裁判全文】
最  高  行  政  法  院  裁  定
                                      98年度裁字第1302號
上  訴  人  甲○○
訴訟代理人  蕭世光律師
被 上訴 人  財政部臺灣省北區國稅局
代  表  人  陳文宗
上列當事人間所得稅法事件，上訴人對於中華民國98年1月8日臺
北高等行政法院97年度訴字第1675號判決，提起上訴，本院裁定
如下︰
    主  文
上訴駁回。
上訴審訴訟費用由上訴人負擔。
    理  由
一、按對於高等行政法院判決之上訴，非以其違背法令為理由，
    不得為之，行政訴訟法第242條定有明文。依同法第243條第
    1項規定，判決不適用法規或適用不當者，為違背法令；而
    判決有同條第2項所列各款情形之一者，為當然違背法令。
    又提起上訴，應以上訴狀表明上訴理由，並應添具關於上訴
    理由之必要證據，復為同法第244條第1項第4款及第2項所明
    定。準此，當事人對於高等行政法院判決提起上訴，如以高
    等行政法院判決有行政訴訟法第243條第1項規定之不適用法
    規或適用不當為理由時，其上訴狀或理由書應有具體之指摘
    ，並揭示該法規之條項或其內容；若係成文法以外之法則，
    應揭示該法則之旨趣；倘為司法院解釋或本院之判例，則應
    揭示該判解之字號或其內容；如以高等行政法院判決有行政
    訴訟法第243條第2項所列各款情形為理由時，其上訴狀或理
    由書應揭示合於該條項各款之事實。上訴狀或理由書如未依
    此項方法表明，或其所表明者與上開法條規定不合時，即難
    認為已對高等行政法院判決之違背法令有具體之指摘，其上
    訴自難認為合法。
二、本件上訴人對於臺北高等行政法院民國（下同）97年度訴字
    第1675號判決（下稱原判決）上訴，雖以：上訴人係三陽工
    業股份有限公司（下稱三陽公司）負責人，被上訴人以該公
    司92年1月至12月間給付派至越南子公司提供「製造技術指
    導及管理服務」勞務之員工薪資計新臺幣（下同）35,127,5
    59元，未依規定於給付時扣取所得稅款計976,148元，乃依
    所得稅法第114條第1款前段規定按應扣未扣之稅額處1倍罰
    鍰976,100元（計至百元止）。惟查，由所得稅法第8條第3
    款之立法理由、財政部55年1月15日台財稅發第00762號令、
    67年7月15日台財稅第34675號函、84年5月3日台財稅第8416
    20585號函、美國、加拿大、日本、德國、OECD（即經濟合
    作暨發展組織）租稅協定範本、原審法院96年度訴字第427
    號判決意旨及現任監察院長王建所著之「租稅法」等可知
    ，對勞務報酬所得來源地之判斷，應以勞務提供地為認定標
    準。三陽公司之陳邦雄等66名員工，長期派駐在越南子公司
    ，其勞務提供地係在越南，並非在中華民國境內，自非所得
    稅法第8條第3款所定之中華民國來源所得。原判決不查，竟
    認定陳邦雄等66名員工所取得之勞務報酬為中華民國來源所
    得，明顯違背所得稅法第8條第3款規定，其判決違背法令。
    91年度越南子公司支付之費用，係將陳邦雄等66名員工之本
    薪、未休假代金、加班費、中秋節及年終獎金等，加上三陽
    公司為陳邦雄等66名員工所支付之勞、健保費，列為技術服
    務收入，原審不察，將之列為係三陽公司為取得技術服務收
    入所給付之必要成本費用，其認事用法顯有違誤。又原判決
    援引財政部84年6月21日台財稅第841629949號函釋意旨，認
    定出差性質之中華民國境外所得之勞務報酬，仍屬中華民國
    來源所得，顯與所得稅法第8條第3款規定及其立法理由不符
    ，且係增加法律所未規定之要件，應屬違背租稅法律主義。
    另原判決認定，不論天數多寡均為出差，顯與經驗法則不符
    ，且係增加財政部84年6月21日台財稅第841629949號函所未
    明文規定之要件。越南子公司為三陽公司百分之百持股之子
    公司，其法律地位及權利義務與「國外分支機構」、「分公
    司」及「辦事處」並無不同，依行政程序法第6條規定，陳
    邦雄等66名員工長期派駐在越南子公司，提供勞務所取得之
    勞務報酬，應有財政部63年10月3日台財稅第37273號、69年
    10月15日台財稅第38556號函釋之適用，原判決認定不適用
    上開函釋，明顯違背行政程序法第6條之平等原則，自屬違
    背法令。另上訴人於申報91年度營利事業所得稅時，係根據
    被上訴人歷年來實質審查之結果，且委託專業之會計師辦理
    ，自無故意或過失違反行政法上義務之行為可言，依行政罰
    法第7條第1項規定，應不予處罰。原審不察，認定上訴人明
    知陳邦雄等66名員工長期派駐在越南子公司為出差性質，明
    顯違反行政罰法第7條第1項規定等語，為其論據。惟核上訴
    狀所載內容，或係重述其在原審業經主張而為原判決摒棄不
    採之陳詞，或係就原審取捨證據、認定事實之職權行使事項
    ，任加指摘違誤，或係就原審所為論斷或駁斥其主張之理由
    ，泛言原判決不適用法規、法則或適用不當，而未具體表明
    原判決究竟有如何合於不適用法規或適用不當、或有行政訴
    訟法第243條第2項所列各款之情形，尚難認為已對原判決之
    如何違背法令有具體之指摘。依首揭規定及說明，應認其上
    訴為不合法，應予駁回。
三、據上論結，本件上訴為不合法。依行政訴訟法第249條第1項
    前段、第104條、民事訴訟法第95條、第78條，裁定如主文
    。
中    華    民    國    98    年    5     月    27    日
                    最高行政法院第三庭
                        審判長法官  高  啟  燦
                              法官  胡  方  新
                              法官  帥  嘉  寶
                              法官  黃  合  文
                              法官  吳  慧  娟
以  上  正  本  證  明  與  原  本  無  異
中    華    民    國    98    年    5     月    27    日
                              書記官  張  雅  琴


司法院資訊處製作；財團法人民間司法改革基金會備份。
